臺灣澎湖地方法院刑事判決　　　　　　　　　　　　　　九十三年度簡上字第一號
　　上　訴　人　臺灣澎湖地方法院檢察署檢察官
　　被　　　告　乙○○
右列上訴人因傷害案件，不服本院馬公簡易庭中華民國九十二年十二月十日九十二年
度馬簡字第一二九號第一審簡易判決（聲請簡易判決處刑案號：臺灣澎湖地方法院檢
察署九十二年度偵字第三七四號）提起上訴，本院管轄之第二審地方法院合議庭判決
如左：
    主  文
原判決撤銷。
乙○○連續傷害人之身體，累犯，處有期徒刑肆月，如易科罰金，以參佰元折算壹日
。
    事  實
一、乙○○（原名葉建孝）曾於民國八十九年十一月十五日間因違反懲治走私條例案
    件，經台灣高等法院高雄分院判處有期徒刑三月確定，於九十年一月十五日易科
    罰金執行完畢，仍不知悔改，其與丙○○本為男女朋友關係，九十二年六月二十
    六日二十二時許，在澎湖縣西嶼鄉合界村九十一之一號前，雙方因細故發生爭執
    ，乙○○竟基於普通傷害人身體之犯意，出手毆打丙○○，致蔡女受有右胸挫傷
    併右第九、十根肋骨骨折、下腹傷口裂開等傷害；嗣乙○○返家後，丙○○旋以
    電話向侄子甲○○及乙○○的父母告以上情表達不滿，約二十鐘後，甲○○到達
    該處欲載蔡女前往就醫，適巧遇到趕至現場之乙○○，甲○○上前質問乙○○為
    何毆打蔡女，詎乙○○竟承前傷害之概括犯意，連續動手毆打甲○○，致甲○○
    受有左前額挫傷、右膝擦傷等傷害。
二、案經丙○○、甲○○訴由澎湖縣警察局白沙分局報告臺灣澎湖地方法院檢察署檢
    察官聲請簡易判決處刑。
    理  由
一、訊據被告對於曾於前開時、地，連續毆打被害人丙○○、甲○○，致該二人受有
    前述傷害之事實固坦承不諱，惟辯稱：當時係甲○○先拿木棍要打伊，伊始與甲○○互毆云云。惟查，右揭事實，業據告訴人丙○○、甲○○於偵查、原審及本
    院審理時指述綦詳，並有國軍澎湖醫院診斷證明書二紙附卷可佐，復有本件刑案
    現場平面圖在卷可佐，被告雖以前揭情詞置辯，然此與告訴人二人指述並不相符
    ，且縱係互毆，亦無解於被告傷害甲○○犯行之成立。本件事證明確，被告前開
    所辯，無非避重求輕之詞，不足採信，其犯行堪以認定。
二、核被告所為，係犯刑法第二百七十七條第一項之普通傷害罪，被告先後兩次傷害
    行為，手段相同、時間緊接，且係觸犯構成要件相同之罪明，顯係基於概括之犯
    意反覆為之，為連續犯，應依刑法第五十六條之規定論以一罪並依法加重其刑。
    。又被告曾於民國八十九年十一月十五日間因違反懲治走私條例案件，經台灣高
    等法院高雄分院判處有期徒刑三月確定，於九十年一月十五日易科罰金執行完畢
    之事實，有刑案資料查註紀錄表附偵卷可佐可稽，其於五年內再犯本件有期徒刑
    以上之本罪，為累犯，應加重其刑，並依法遞加重之。原審對被告論罪科刑固非
    無見，惟被告前曾受有期徒刑之執行完畢，五年內再犯有期徒刑以上之本罪，應
    論以累犯，原審就此點未予論及，容有違誤；又被告素行不良，其與被害人丙○○、甲○○之前並無任何怨隙，甚至與蔡女為男女朋友之親密關係，竟然僅因一
    時細故爭執，即動手毆打被害人，導致被害人丙○○受有肋骨骨折之傷害，情節
    非輕，事後又未與被害人達成民事和解，原審僅量處拘役五十日，自有未洽，檢
    察官上訴意旨，指摘原判決量刑過輕，亦屬有理。原判決既有上述可議之瑕疵，
    自屬無可維持，由本院依法予以撤銷改判。爰審酌被告品行、被害人人次及所受
    傷勢、及犯後部分坦承犯行，態度尚佳，但未與被害人達成和解等一切情狀，依
    法量處如主文所示之刑，並諭知易科罰金之折算標準。
據上論斷，應依刑事訴訟法第四百五十五條之一第三項、第三百六十九條第一項前段
、第三百六十四條、第二百九十九條第一項前段，刑法第五十六條、第二百七十七條
第一項、第四十七條、第四十一條第一項前段，罰金罰鍰提高標準條例第一條前段、
第二條、判決如主文。
本案經檢察官王全中到庭執行職務
中      華      民      國      九十三      年    四    月      七    日
                            臺 灣 澎 湖 地 方 法 院 刑 事 庭
                                  審判長法  官  管   安   露
                                        法  官  陳   介   安
                                        法  官  陳   順   輝
右正本證明與原本無異。
本件不得上訴。
中      華      民      國      九十三      年    四    月     七     日
                                        書記官  楊   依   靚
附錄本案論罪科刑法條全文：
刑法第二百七十七條第一項：
傷害人之身體或健康者，處三年以下有期徒刑、拘役或一千元以下罰金。
